# 如何审计查证未披露担保

提问人：风流宁采臣 时间：2014-05-08 15:02:30
如果被审计单位存在隐瞒的担保，而这些担保又没有到政府部门备案，也就不会在人民银行的征信报告中披露出来，那我们审计人员该怎么查证这种情况呢

回答人：chenyiwei
向公司的法律顾问函证、审阅公司内部文件、获取管理层声明书等程序还是有一定用处的。这是高风险领域，应注意根据该特定被审计单位的风险因素的判断执行有针对性的程序。

提问人：铭艾会 时间：2014-05-17 10:55:38
陈版，请教个担保披露问题。上市公司审计报告附注中需要披露被担保信息吗？非关联方担保。有没有相关规定，我查了一些资料，都是规定对外担保信息披露的。

回答人：chenyiwei
被担保信息一般在关联交易和短期、长期借款项目的注释中披露。